【裁判字號】    90,訴,510
【裁判日期】    900518
【裁判案由】    偽造有價證券等
【裁判全文】
臺灣臺南地方法院刑事判決                            九十年度訴字第五一號
    公  訴  人  臺灣台南地方法院檢察署檢察官
    被      告  丙○○
    選任辯護人  洪秀一律師
右列被告因偽造文書案件，經檢察官提起公訴（九十年度偵字第九０六四、一０九二
０號），本院判決如左：
    主  文
丙○○共同行使偽造公文書，足以生損害於公眾及他人，處有期徒刑壹年貳月。緩刑
伍年。偽造之「戊○○」身分證、Ｂ５─０１７３號自用小客車行車執照印各壹枚、
車牌貳面、偽造之新竹市稅捐稽徵處就該車八十九年度之使用牌照稅繳款書、該車過
戶登記書及汽車新領牌照登記書各壹紙均沒收。
    事  實
一、甲○○（綽號小高，另行審理）與綽號「大頭」之不詳姓名成年男子共同意圖為
    自己不法之所有，組成犯罪集團，基於行竊汽車後，變造引擎及車身號碼，偽造
    汽車號牌、車籍文件及他人身分證件，再持偽造車籍資料及身分證件典當贓車詐
    欺取財之概括犯意，由集團中不詳份子，於民國八十九年七月十日再於高雄市苓
    雅區○○○路三七三號前竊得丁○○所有之車牌ＺＤ─５７５０號日產ＮＩＳＳ
    ＡＮ自小客車一部。得手後，以磨去用以表示製造廠商及出廠時期之引擎及車身
    號碼重新打造之方式。將該車原引擎號碼ＶＱ00000000變造為ＶＱ00
    000000，原車身號碼Ａ３２ＴＫ００１９３０變造為Ａ３２ＴＫ００１９
    ２２，並懸掛偽造之Ｂ５─０１７３號車牌。使該車之號牌、引擎及車身號碼均
    與戊○○所有而未失竊之同廠牌、型式自小客車相同。並偽造裕隆汽車製造股份
    有限公司（下稱裕隆公司）所開立之該車出廠與貨物稅完稅證照、交通部發之戊○○行車執照、新竹市稅捐稽徵處八十九年全期使用牌照稅繳款書。完成後，由
    綽號「大頭」之不詳姓名男子在雜誌上刊登徵人廣告，取得應徵推銷員之丙○○
    之照片後，偽造貼有丙○○照片，惟記載戊○○年籍資料之國民身分證一張。再
    於八十九年七月三十一日，在國道一號公路三義交流道附近，將已變造引擎及車
    身號碼並懸掛偽造號牌之贓車及偽造之車籍資料、身分證件交予丙○○，丙○○
    依「大頭」之指示，將贓車開至台南市後，以0000000000號行動電話
    與綽號「小高」之人（即吳光興）聯絡，由「小高」安排其持上開偽造之證照典
    當該車詐財，言明事成後以五萬元為酬。丙○○明知該綽號「大頭」之男子所交
    付之車輛乃來路不明之贓車、證照均係偽造，惟仍故予收受，而與「大頭」、「
    小高」等人基於共同行使偽造證件典當贓車詐財之犯意聯絡，於同日十三時許偕
    不知情之友人陳宏州將該車開至台南市，依指示以電話聯絡後，由吳光興帶至台
    南市○○路○段乙○○所經營之汽車商行，冒戊○○之名義，向乙○○行使前開
    偽造之行車執照、牌照稅繳款書、完稅證照及劉傳福身分證，表示欲典當該車借
    款五十萬元，足生損害於交通部、新竹市稅捐稽徵處、裕隆公司及戊○○、乙○○。惟經乙○○發覺有異，報警當場查獲而詐財未遂。
二、案經台南市警察局第三分局報請台灣台南地方法院檢察署檢察官偵查起訴。
    理  由
一、被告丙○○坦承右開事實不諱，核與同案被告甲○○及被害人乙○○於警訊及偵
    查中所述被害情節相符，並有偽造之前開車輛證照、號牌及戊○○身分證等資料
    扣案可證。被告甲○○、丙○○所典當之Ｂ５─０１７３號自小客車，係懸掛偽
    造之車牌，引擎及車身號碼均經變造，其車身號碼經電解還原，向裕隆公司查詢
    結果，乃被害人丁○○所有，於前揭事實欄所載時地被竊之ＺＤ─５７３０號自
    小客車車身等情，亦經被害人丁○○於警訊中指認失車，證述明確，並有高雄市
    政府警察局車輛車牌失竊作業查獲車輛認可資料、贓物認領保管單在卷可稽。又
    真正之車牌Ｂ５─０１７３號自小客車，係戊○○所有，並未被竊，亦經戊○○
    分別陳明在卷，復有懸掛同號車牌之真、偽二車對照照片三紙在卷足憑。被告甲○○、丙○○行使前開偽造之證、照，典當經變造引擎及車身號碼並懸掛偽造車
    牌之贓車借款詐財之事實，堪予認定。被告丙○○辯稱其因應徵推銷員而將照片
    交予綽號「大頭」之不詳姓名男子，經「大頭」交付貼有其照片之偽造劉傳福身
    分證後，始知照片經持以偽造他人證件，與證人陳宏州於警訊中之證述相符。且
    其僅參與行使偽造證照詐財部分，另無積極證據足認其事前知悉「大頭」等人之
    整體犯罪計劃，尚難認其就竊車、變造引擎、車身號碼、偽造號牌、車籍資料及
    他人身分證部分與「大頭」等有犯意聯絡。事證明確，被告以行使偽造證、照典
    當贓車詐財之犯行，實可認定。
二、被告丙○○明知所持之身分證及行車執照、牌照等證件係偽造，仍收受而行使之
    ，足生損害於公眾與他人，所為係犯刑法第二百十六條、二百十二條之行使變造
    特種文書罪；又明知裕隆公司出具之完稅照證及過戶登記書係偽造，猶持之行使
    ，所為另犯刑法第二百十六條、第二百十條之行使偽造私文書罪；又行使偽造具
    有公文書性質之Ｂ５─０１７３號汽車新領牌照登記書、使用牌照稅繳款書，足
    生損害於公眾及他人，所為另犯刑法第二百十六條、二百十一條之行使偽造公文
    書；其明知甲○○所交付者係贓車而收受之，所為又犯第三百四十九條第一項之
    收受贓物；又意圖自己不法所有，持偽造變造證件及贓車向人以典當為由，欲騙
    取他人財物未遂，所為係犯刑法百三十九條第三項、第一項之詐欺取財未遂罪。
    被告與甲○○、綽號「大頭」者所犯上開之行使偽造公、私文書、變造特種文書
    、詐欺取財未遂部分，有犯意聯絡、行為分擔，均為共同正犯。被告甲○○、丙○○以一行為同時行使公、私文書及變造特種文書，觸犯數罪名，為想像競合犯
    ，應從一重行使變造公文書罪處斷，其二人所犯上開各罪間，有方法、目的之牽
    連關係，應從一重之行使偽造公文書罪論處。爰審酌被告失業謀職心急，遭人利
    用，為求取不法利益，心存僥倖、惟未取得利益、犯後坦承犯行，態度良好等一
    切情狀，量處如主文所示之刑，以資懲儆。又被告前未曾受有期徒刑以上刑之宣
    告，有台灣台南地方法院檢察署刑案資料查註紀錄表及台灣高等法院被告全國前
    案紀錄表一份在卷可稽，其經此教訓後，應知所警惕，無再犯之虞，本院認其宣
    告刑以暫不執行為適當，併諭知緩刑五年，以勵自新。偽造之劉傳福身分證及如
    主文所示偽造之公、私文書、特種文書，為被告與甲○○共同犯罪所用之物，併
    依法宣告沒收。偽造之印文署押併於上開文書內一併沒收，爰不另為沒收之諭知
    ，附此敘明。
據上論斷，應依刑事訴訟法第二百九十九條第一項前段，刑法第二十八條、第二百十
六條、第二百十條、第二百十一條、第二百十二條、第二百十九條、第三百三十九條
第一項、第三項、第三百四十九條第一項、第五十五條、第七十四條第一款、第三十
八條第一項第二款，罰金罰鍰提高標準條例第一條前段，判決如主文。
中    華    民    國      九十      年      五        月    十八        日
                              臺灣臺南地方法院刑事第五庭
                                      法  官  陳振謙
右正本證明與原本無異。
如不服本判決應於送達後十日內向本院提出上訴狀。
                                      書記官  何小玉
中    華    民    國      九十      年      五        月    十八        日
附錄本案論罪科刑法條全文：
中華民國刑法第二百十條
偽造、變造私文書，足以生損害於公眾或他人者，處五年以下有期徒刑。
中華民國刑法第二百十一條
偽造、變造公文書，足以生損害於公眾或他人者，處一年以上七年以下有期徒刑。
中華民國刑法第二百十二條
偽造、變造護照、旅券、免許證、特許證及關於品行、能力服務或其他相類之證書、
介紹書，足以生損害於公眾或他人者，處一年以下有期徒刑、拘役或三百元以下罰金
。
中華民國刑法第二百十六條
行使第二百十條至第二百十五條之文書者，依偽造、變造文書或登載不實事項或使登
載不實事項之規定處斷。
中華民國刑法第三百三十九條
意圖為自己或第三人不法之所有，以詐術使人將本人或第三人之物交付者，處五年以
下有期徒刑、拘役或科或併科一千元以下罰金。
以前項方法得財產上不法之利益或使第三人得之者，亦同。
前二項之未遂犯罰之。
中華民國刑法第三百四十九條第一項
收受贓物者，處三年以下有期徒刑、拘役或五百元以下罰金。


司法院資訊處製作；財團法人民間司法改革基金會備份。
